【裁判字號】    96,竹簡,1279
【裁判日期】    970124
【裁判案由】    返還消費借貸款
【裁判全文】
臺灣新竹地方法院民事判決            96年度竹簡字第1279號
原      告  台灣中小企業銀行股份有限公司
法定代理人  丙○○
訴訟代理人  乙○○
被      告  甲○○
                        31號.
上列當事人間請求返還消費借貸款事件，本院於民國97年1月10
日辯論終結，判決如下：
    主      文
被告應給付原告新臺幣壹拾玖萬零貳佰壹拾元，及自民國九十
六年八月九日起至清償日止，按年息百分之十五計算之利息。
訴訟費用由被告負擔。
本判決得假執行。
    事實及理由
甲、程序方面
一、按當事人得以合意定第一審管轄法院，民事訴訟法第二四條
    第一項前段定有明文；查本件依據兩造簽訂之國際信用卡申
    請書第六條約定，雙方合意以本院為第一審管轄法院，有該
    申請書乙份在卷可按，是本件被告之住所雖非在本院轄區，
    惟按上開說明，本院對本件訴訟自有管轄權，合先敘明。
二、按訴狀送達後，原告不得將原訴變更或追加他訴，但擴張或
    減縮應受判決事項之聲明者，不在此限，民事訴訟法第二百
    五十五條第一項第三款定有明文。查本件原告起訴時，原併
    請求違約金，嗣原告於97年1月10日言詞辯論期日時，將違
    約金之請求予以捨棄，核係屬單純減縮應受判決事項之聲明
    ，自應准許。
乙、實體方面
一、原告主張：被告於民國（下同）92年3月21日向原告申請國
    際信用卡，與原告訂立信用卡申請書及約定條款，依約定被
    告得持用上開信用卡於原告之特約商店記帳消費及預借現金
    ，但應依原告寄發之信用卡消費對帳單所定之方式及繳款截
    止日前繳款，並得選擇循環信用方式彈性付款，循環信用貸
    款利息則自各筆帳款結帳日起，以年息百分之15計算至完全
    付清之日止；倘被告有遲延繳款或其他違約情事，原告得停
    止其循環信用，被告即喪失期限利益，應一次全數清償。且
    如逾期未付，亦應自各筆帳款結帳日起，按年息百分之15計
    算遲延利息，及逾期六個月（含）以內者按上開利率百分之
    10，超過六個月者，按上開利率百分之20計算之違約金；又
    未能於規定期限內付清每月最低付款額，被告亦喪失期限利
    益，並就其全部應付帳款一次全數付清。詎被告依據前開約
    定，持用上開信用卡陸續簽帳消費，至96年8月8日止，共積
    欠原告消費款新臺幣（下同）190,213元未依約繳付，依前
    述約定，被告業已喪失期限之利益，應一次繳清，惟屢經催
    討仍不獲清償，為此爰捨棄違約金之請求，依兩造信用卡契
    約及消費借貸之法律關係提起本件訴訟，請求如數清償。並
    聲明：如主文第一項所示。
二、被告之抗辯：固不爭執原告所主張之欠款金額，惟表示無力
    清償，但願意每月償還原告兩千六百元，並請求駁回原告之
    訴，訴訟費用由原告負擔等語。
三、得心證之理由：
（一）原告主張之上開事實，業經提出信用卡申請書、繳款明細
      表、款項/呆帳備查卡、授信流程控管表等件為證，且為
      被告所不爭執，堪認原告之主張為真實。
（二）被告雖辯稱無力清償，但願意每月償還原告兩千六百元等
      情，惟被告上開所述，並無從作為其免予或緩期清償之理
      由，是被告此部分所辯，尚不足採。
（三）原告本於消費借貸及兩造信用卡契約之法律關係，訴請被
      告清償借款及按約定利率計算之利息，即屬正當，應予准
      許。
四、假執行之宣告：
    本件為簡易訴訟程序所為被告敗訴之判決，爰依民事訴訟法
    第三百八十九條第一項第三款之規定，依職權宣告假執行。
五、訴訟費用負擔之依據：民事訴訟法第七十八條。
中    華    民    國    97    年    1    月    24     日
                  新竹簡易庭    法  官  鄭政宗
以上正本係照原本作成。
如對本判決上訴，須於判決送達後20日內向本院提出上訴狀。
中    華    民    國    97    年    1     月   24     日
                                書記官  曾柏方


司法院資訊處製作；財團法人民間司法改革基金會備份。
